臺灣高雄地方法院刑事宣示判決筆錄   100年度審訴字第2820號
公  訴  人  臺灣高雄地方法院檢察署檢察官
被      告  薛明文
指定辯護人  本院公設辯護人陳信凱
上列被告因100 年度審訴字第2820號違反毒品危害防制條例案件
，經檢察官提起公訴（100 年度毒偵字第3960、5070號），嗣經
檢察官聲請法院改依協商程序而為判決，本院合議庭認為適當，
裁定由受命法官進行協商判決程序，於中華民國100 年12月15日
下午4 時在本院刑事第十法庭宣示判決，以代判決書，出席職員
如下：
    法  官  王靖茹
    書記官  楊明月
    通  譯  李宗屏
法官起立朗讀判決主文、犯罪事實要旨、處罰條文，及告以上訴
限制、期間、上訴之法院，且諭知記載其內容：
一、主  文：
    薛明文施用第一級毒品，共貳罪，各處有期徒刑拾月，扣案
    之注射針筒壹支沒收；又施用第二級毒品，共貳罪，各處有
    期徒刑伍月。應執行有期徒刑貳年貳月，扣案之注射針筒壹
    支沒收。
二、犯罪事實要旨:
    薛明文前因施用毒品案件，經本院裁定送觀察、勒戒後，認
    有繼續施用毒品之傾向，又裁定令入戒治處所施以強制戒治
    ，嗣經裁定停止戒治、撤銷停止戒治，並於民國90年3  月6
    日戒治期滿執行完畢出監，並由臺灣高雄地方法院檢察署檢
    察官以90年度戒毒偵字第383 號為不起訴處分確定。又於前
    開強制戒治執行完畢釋放後5 年內，因施用毒品案件，經本
    院裁定令入戒治處所施以強制戒治並經臺灣高等法院高雄分
    院以91年度上訴字第597 號判處有期徒刑9 月、6 月確定；
    另因公共危險等案件，經本院以91年度交訴字第86號判處有
    期徒刑5 月、1 年、2 年6 月，嗣經臺灣高等法院高雄分院
    以91年度交上字第89號駁回上訴而確定；另因施用毒品等案
    件，經本院以92年度訴緝字第140  號判處有期徒刑1 年、8
    月確定；另因違反槍砲彈藥管制條例等案件，經本院以93年
    度訴字第225 號判處有期徒刑4 月、2 年6 月確定。上開各
    罪嗣經本院裁定減刑及合併定應執行有期徒刑3 年4 月確定
    ，於98年6 月24日縮短刑期假釋出監併交付保護管束，因於
    假釋期間另犯竊盜等案件，而前開假釋經撤銷，並應執行殘
    刑1 年6 月又28日（尚未執行完畢）。詎猶不知戒除毒癮，
    而分別為下列行為：
（一）於100 年5 月23日10時20分為警採尿時起回溯72小時內之
      某時許（不含警力拘束期間），基於施用第一級毒品海洛
      因之犯意，在高雄市○○區○○街1 巷5 號住處內，以將
      海洛因摻水置於針筒內注射血管之方式，施用第一級毒品
      海洛因1 次；另於100 年5 月23日10時20分為警採尿時起
      回溯96小時內之某時（不含警力拘束期間），基於施用第
      二級毒品甲基安非他命之犯意在上址住處，以將甲基安非
      他命摻水置入針筒內注射之，施用第二級毒品甲基安非他
      命1 次。嗣於100 年5 月23日8 時30分許，在高雄市旗山
      區○○巷○○道路上某荔枝園旁，因與李沂展、洪登山（
      均另案偵辦）3 人同在某部自用小客車內，形跡可疑為警
      盤查，經徵得薛明文同意後帶返警局採尿送驗，結果呈安
      非他命、甲基安非他命、可待因、嗎啡陽性反應而查獲。
（二）於100 年7 月20日22時許，基於施用第一級毒品海洛因之
      犯意，在上址住處內，以將海洛因摻水置於針筒內注射血
      管之方式，施用第一級毒品海洛因1 次；另於100 年7 月
      21日某時許，基於施用第二級毒品甲基安非他命之犯意，
      在上址住處內，以將甲基安非他命摻水置入針筒內注射之
      方式，施用第二級毒品甲基安非他命1 次。嗣警於100 年
      7 月21日21時35分許，至高雄市○○區○○路109 之1 號
      2 樓金莎電子遊藝場臨檢時，發現薛明文正在該處打玩遊
      戲機台，當場在其打玩之遊戲機台上扣得其所有供施用海
      洛因之注射針筒1 支，經警將薛明文帶返警局採尿送驗，
      結果呈安非他命、甲基安非他命、可待因、嗎啡陽性反應
      而查獲。
三、處罰條文:
    毒品危害防制條例第10條第l 項、第2 項，刑法第ll條前段
    、第38條第1 項第2 款、第51條第5 款。
四、附記事項:
    無。
五、協商判決除有刑事訴訟法第455 條之4 第1 項第1 款於本訊
    問程序終結前，被告撤銷協商合意或檢察官撤回協商聲請者
    ；第2 款被告協商之意思非出於自由意志者；第4 款被告所
    犯之罪非第455 條之2 第1 項所定得以協商判決者；第6 款
    被告有其他較重之裁判上一罪之犯罪事實者；第7 款法院認
    應諭知免刑或免訴、不受理者情形之一，及違反同條第2 項
    「法院應於協商合意範圍內為判決；法院為協商判決所科之
    刑，以宣告緩刑或2 年以下有期徒刑、拘役或罰金為限」等
    情形外，不得上訴。
六、本件如得上訴且不服本判決時，得自收受宣示判決筆錄送達
    之日起10日內，向本院提出上訴狀（須附繕本），上訴於第
    二審法院。
中    華    民    國   100    年    12    月    15    日
                  臺灣高雄地方法院刑事第十庭
                              書記官  楊明月
                              法  官  王靖茹
以上正本證明與原本無異。
本件不得上訴。但有刑事訴訟法第455 條之4 第1 項第1 款、第
2 款、第4 款、第6 款、第7 款所定情形，或協商判決違反同條
第2 項之規定者，應於收受送達後10日內向本院提出上訴書狀，
並應敘述具體理由；如未敘述上訴理由者，應於上訴期間屆滿後
20日內向本院補提理由書（均須按他造當事人之人數附繕本）「
切勿逕送上級法院」。
中    華    民    國   100    年    12    月    15    日
                               書記官  楊明月
附錄本案論罪科刑法條：
毒品危害防制條例第10條
施用第一級毒品者，處 6 月以上 5 年以下有期徒刑。
施用第二級毒品者，處 3 年以下有期徒刑。